---
title: "Fitting Normal Distribution"
author: "coop711"
date: "2015년 3월 8일"
output: html_document
---

돗수분포표 
---------
- 케틀레가 작성한 스코틀랜드 군인 5738명의 가슴둘레(인치) 분포표를 옮기면 

```{r}
chest<-33:48
freq<-c(3,18,81,185,420,749,1073,1079,934,658,370,92,50,21,4,1)
chest.table<-data.frame(Chest=chest, Freq=freq)
chest.table
str(chest.table)
```

- 33인치인 사람이 3명, 34인치인 사람이 18명 등으로 기록되어 있으나 이는 구간의 가운데로 이해하여야 함.

---

---

---

---

---

---

---


확률 히스토그램
---------------

- `barplot(height, ...)` 은 기본적으로 `height`만 주어지면 그릴 수 있음. 확률 히스토그램의 기둥 면적의 합은 1이므로, 각 기둥의 높이는 각 계급의 돗수를 전체 돗수, 5738로 나눠준 값임.

```{r fig.width=6, fig.height=3.5}
barplot(chest.table$Freq/5738)
```

- 각 막대의 이름은 계급을 나타내는 가슴둘레 값으로 표현할 수 있고, 막대 간의 사이를 띄울 필요가 없고, 디폴트 값으로 주어진 회색 보다는 차라리 백색이 나으므로 이를 설정해 주면,

```{r fig.width=6, fig.height=3.5}
barplot(chest.table$Freq/5738, names.arg=33:48, space=0, col="white")
``` 

- 확률 히스토그램의 정의에 따라 이 막대들의 면적을 합하면 1이 됨에 유의.

기초통계와 표준편차 계산
------------------------

- 33인치가 3명, 34인치가 18명 등을 한 줄의 긴 벡터로 나타내어야 평균과 표준편차를 쉽게 계산할 수 있으므로 long format으로 바꾸면,

```{r}
chest.long<-rep(chest.table$Chest, chest.table$Freq)
str(chest.long)
```

-`chest.long` 을 이용하여 기초통계와 표준편차를 계산하면,

```{r}
summary(chest.long)
sd(chest.long)
```

히스토그램으로 나타내기
-----------------------

- 히스토그램을 직관적으로 그려보면 $y$축은 돗수가 기본값임을 알 수 있음.

```{r fig.width=6, fig.height=4}
hist(chest.long)
```

- 정규분포와 비교하기 위해서 $y$축을 확률로 나타내려면

```{r fig.width=6, fig.height=4}
hist(chest.long, prob=TRUE)
```

히스토그램의 내부 계산
----------------------

- 실제로 이 히스토그램을 그리는 데 계산된 값들은?

```{r}
h.chest<-hist(chest.long, plot=F)
list(breaks=h.chest$breaks, counts=h.chest$counts, density=h.chest$density, mids=h.chest$mids)
```

- 평균값과 표준편차로부터 히스토그램의 위치가 0.5만큼 왼쪽으로 치우쳐 있다는 것을 알 수 있음. 제자리에 옮겨 놓기 위해서 `breaks` 매개변수를 32.5부터 48.5까지 1간격으로 설정

```{r fig.width=6, fig.height=4}
hist(chest.long, prob=TRUE, breaks=32.5:48.5)
```

- 히스토그램을 보기 쉽게 하기 위해서 메인 타이틀과 서브 타이틀, x축 라벨, y축 라벨 설정

```{r fig.width=6, fig.height=4}
main.title<-"Fitting Normal Distribution"
sub.title<-"Chest Circumferences of Scottish Soldiers"
x.lab<-"Inches"
y.lab<-"Proportion"
hist(chest.long, breaks=32.5:48.5, prob=TRUE, main=main.title, sub=sub.title, xlab=x.lab, ylab=y.lab)
```
---

---


평균 $\pm$  표준편차의 의미
---------------------------

- 평균을 중심으로 $\pm$표준편차 만큼 떨어진 자료를 붉은 색 수직점선으로 표시.
```{r fig.width=6, fig.height=4}
hist(chest.long, breaks=32.5:48.5, prob=T, main=main.title, sub=sub.title, xlab=x.lab, ylab=y.lab)
abline(v=c(38, 42), lty=2, col="red")
```

- 그 사이의 영역을 빗금으로 표시하기 위하여 다각형의 좌표를 계산

```{r}
h.chest.2<-hist(chest.long, breaks=32.5:48.5, plot=F)
h.chest.2
h.chest.2$density[6:10]
y<-h.chest.2$density[6:10]
```

- 5개의 직사각형으로 파악하고 향후 면적 계산을 쉽게 하기 위하여 다음과 같이 좌표 설정

```{r fig.width=6, fig.height=4}
x.coord<-c(38,38.5:41.5,42,42,rep(41.5:38.5,each=2),38,38)
y.coord<-c(rep(0,6),rep(rev(y),each=2),0)
hist(chest.long, breaks=32.5:48.5, prob=TRUE, main=main.title, sub=sub.title, xlab=x.lab, ylab=y.lab)
polygon(x.coord, y.coord, density=20)
```

- 이론적으로 빗금친 부분의 면적은 `pnorm(1)-pnorm(-1)=``r pnorm(1)-pnorm(-1)`에 가까울 것으로 예상. 5개의 직사각형의 면적을 구하여 합하는 과정은 다음과 같음.

```{r}
x.coord[1:6]
y
diff(x.coord[1:6])
diff(x.coord[1:6])*y
sum(diff(x.coord[1:6])*y)
```

---

---

정규분포 밀도함수와 비교
------------------------
- 이론적인 정규분포 밀도함수 곡선을 히스토그램에 덧붙여 그림.

```{r fig.width=6, fig.height=4}
mean.chest<-mean(chest.long)
sd.chest<-sd(chest.long)
x<-seq(32.5,48.5,length=1000)
y.norm<-dnorm(x, mean=mean.chest, sd=sd.chest)
hist(chest.long, breaks=32.5:48.5, prob=TRUE, main=main.title, sub=sub.title, xlab=x.lab, ylab=y.lab)
lines(x, y.norm, col="red")
```

x축의 눈금 조정
---------------

- default로 주어지는 $x$축의 눈금을 제대로 볼 수 있게 고치려면,

```{r fig.width=6, fig.height=4}
hist(chest.long, breaks=32.5:48.5, prob=TRUE, main=main.title, sub=sub.title, xlab=x.lab, ylab=y.lab, axes=F)
axis(side=1, at=seq(32,48,by=2), labels=paste(seq(32,48, by=2)))
axis(side=2)
```

### ggplot

* data frame으로 변환하여 접근

```{r}
library(ggplot2)
chest.long.df <- data.frame(chest = chest.long)
ggplot(chest.long.df, aes(x = chest)) + geom_histogram(aes(y = ..density..), binwidth=1, breaks = 32.5:48.5, fill = "white", colour = "black") +
  geom_vline(xintercept = c(38, 42), linetype = "dotted", colour = "red")
```

